臺灣桃園地方法院刑事交通事件裁定　　　　　　　　九十一年度交聲字第二八七號
　　原處分機關　交通部公路局新竹區監理所桃園監理站
　　異　議　人
　　即受處分人　甲○○
右列受處分人因違反道路交通管理處罰條例事件，對交通部公路局新竹區監理所桃園
監理站違反道路交通管理事件裁決書所為處分（原處分案號：民國九十一年五月十日
桃監裁五字第駕裁五二－Ｚ00000000號），聲明異議，本院裁定如左：
        主  文
異議駁回。
        理  由
一、聲明異議意旨略以：異議人甲○○於民國九十一年五月五日九時十六分許，駕駛
    車號七Ｂ－四七五五號自用小客車，以低於法定速限之行車速度行經國道三號高
    速公路北上路段三十一點一公里處時，為內政部警政署國道公路警察局第六警察
    隊樹林分隊警員攔檢，員警僅以測速槍測得異議人行車超速後，即以超速行駛及
    未帶駕駛執照二事由（未帶駕照部分不異議），對異議人開立違規罰單，並經交
    通部公路總局新竹區監理所桃園監理站作成違反道路交通管理事件裁定書在案。
    惟前述警員使用之測速槍儀表上並無任何車號、車型可資辨認，亦無現場拍攝之
    照片佐證，而國道三號高速公速路面寬闊、車流量龐大，單一時間通過測速槍測
    速範圍之車輛何止一、二輛，如何能以無車號、車輛型號記載之測速槍儀表數值
    為證，告發聲明人違規超速？爰依法聲明異議等語。
二、按汽車行駛高速公路應依速限標誌指示，高速公路交通管制規則第五條第一項前
    段定有明文；汽車行駛於高速公路或設站管制之道路，而不遵管制之規定者，處
    汽車駕駛人新台幣三千元以上六千元以下罰鍰，並記違規點數一點，道路交通管
    理處罰條例第三十三條第一項、第六十三條第一項第一款亦規定甚明。
三、經查：
    (一)本件違規事實係異議人於九十一年五月五日九時十六分許，駕駛上開自小客
        車行經北二高北向三十一點一公里處時，為內政部警政署國道公路警察局第
        六警察隊樹林分隊隊員以雷射測速槍測得其行車超速，經攔檢後，因異議人
        未帶駕照，故舉發異議人「行速一一二公里，限速九十公里，超速二十二公
        里，經雷測、測距三七四公尺」及「未帶駕照駕車行駛公路」，而填製內政
        部警政署國道公路警察局公警局交字第Ｚ00000000號舉發違反道路
        交通管理事件通知單，惟異議人於應到案日期即九十一年五月二十日）前到
        案陳述不服舉發，裁決機關認無理由而於九十一年五月十日以桃監裁五字第
        駕裁五二－Ｚ00000000號裁決書，處異議人罰鍰新臺幣（下同）三
        千三百元（含未經異議之駕駛車輛未隨身攜帶駕駛執照之罰鍰在內，詳如後
        述），並記違規點數一點，有前揭違規通知單、裁決書各乙份附卷可參。
    (二)證人張朝勝即當日攔檢舉發異議人上開違規事實之員警於本院調查程序中證
        稱：「（問：本件是否你舉發？）是，當時我在國道三號三一公里處，與陳
        士勇二人一起執行，由陳定點操作測速槍，用紅外線瞄準行使車輛看其有無
        超速，且瞄準後瞬間即可得到數據，所以不會有前後車輛因行進而發生誤判
        的情形，測速槍能顯示出車速及車輛間的距離，但不能列印出來，所以我們
        會看到超速違規結果後隨即攔下超速車輛，本件測得車速是一一二公里，該
        路段速限九○公里，雷射測距三七四公尺，雷射槍可測得範圍只要是肉眼可
        瞄準到的點都可測，我們是定點執勤測試，只要是每部經過的車都會測，而
        雷射槍的反應很快，瞬間即可反應，該部違規車輛前後並無鄰接超速違規事
        件被我們舉發，事發當時異議人有要求我們提出違規照片，但我們在外執勤
        若當場攔車舉發就沒照片，當時我同事有把測得結果給異議人看。」、「（
        測速槍）是從國外進口，在進口前就有經過實地測試沒問題，進口後並沒再
        測試過，我使用一年多都沒故障過，．．．。」等語附卷可稽（見本院九十
        一年七月二十五日訊問筆錄）。證人張朝勝既為執行職務之公務員，與異議
        人間又無任何親誼怨隙存在，其所為之上開證詞本院認應屬客觀公正，堪值
        採信。則雷射測速槍之構造，既僅能顯示受測車輛之速度及測試距離，並無
        法顯示車號及車輛型式，自不能以測試結果缺乏影像及車號，又無照片為由
        ，逕自推論上開警員所舉不實；另以雷射測速槍瞄準受測車輛後，既瞬間即
        可得到行車速度及測試距離之數據，不致因受測車輛前後均有其他車輛行進
        而發生誤判之情形，則本件測速結果不會因路面寬闊、車流量大而有不實之
        情事，亦足認定，故異議人前開所持以異議之理由，核均無足採。從而，異
        議人確有於前述時、地違規超速駕車之情事，堪以認定為真實。
四、至本件違規事實中，異議人同時另有駕駛車輛未隨身攜帶駕駛執照之情事，為異
    議人所坦承在卷，並表明就該部分之裁決並未聲明異議（見同上訊問筆錄），則
    該部分之裁決既未異議，又已確定，本院就此部分自無庸併予裁定，附此敘明。
五、綜上，本件異議人於九十一年五月五日九時十六分許，駕駛上開自小客車行經北
    二高北向三十一點一公里限速為時速九十公里之路段時，確有超速行駛之事實，
    既足以認定，則其於接獲前揭違規通知書，於應到案日期即九十一年五月二十日
    前到案陳述不服舉發，裁決機關認無理由而依道路交通管理處罰條例第三十三條
    第一項，違反道路交通處理事件統一裁罰標準及處理細則第四十一條第四項規定
    ，對異議人處罰鍰三千三百元整（含前述未經異議之駕駛車輛未隨身攜帶駕駛執
    照之處罰）並依同法第六十三條第一項第一款記違規點數一點，經核於法並無不
    合，異議意旨求為撤銷原裁決，為無理由，應予駁回。
據上論斷，應依道路交通管理處罰條例第八十七條第二項、道路交通案件處理辦法第
十九條，裁定如主文。
中      華      民      國      九十一      年    十    月    二十九    日
                                臺灣桃園地方法院交通法庭
                                    法  官    張 震 武
右正本證明與原本無異。
如不服本裁定，應於裁定送達後五日內向本院提出抗告狀。
                                    書記官    賴 玉 真
中        華        民        國   九十一   年   十一   月    一    日
